【裁判字號】    90,毒抗,859
【裁判日期】    901220
【裁判案由】    撤銷停止戒治處分
【裁判全文】
臺灣高等法院臺中分院刑事裁定                      九十年度毒抗字第八五九號
    抗  告  人  臺灣臺中地方法院檢察署檢察官
    被      告  甲○○
右抗告人，因被告違反毒品危害防制條例案件，經檢察官聲請撤銷停止戒治，不服臺
灣臺中地方法院中華民國九十年十一月二十五日裁定（九十年度毒聲字第五七四九號
）提起抗告，本院裁定如左：
      主  文
抗告駁回。
      理  由
一、抗告意旨略以：被告甲○○於停止戒治付保護管束期間，因持有第二級毒品安非
    他命，為臺中市警察局第六分局員警，於臺中市○○○街二二號八樓之一處所查
    獲，其未保持善良品行等行為，違反保護管束應遵守事項之情節重大，而原審以
    被告否認有再施用毒品犯行，且持有毒品犯行，未經受有期徒刑以上刑之宣告，
    認無毒品危害防制條例施行細則第十六條所示情形，逕行駁回檢察官撤銷停止強
    制戒治之聲請，固非無見，但依上開施行細則第十六條第五款之要件，本件被告
    於付保護管束期間，再持有第二級毒品之犯行，其行為顯與停止強制戒治之意旨
    相違，再參酌被告母親歐麗月之警訊供詞，可見被告應有該第五款之適用，本件
    原審駁回檢察官之聲請，似有未妥云云。
二、本院經查，被告甲○○前因施用毒品案件，經法院裁定停止戒治並付保護管束在
    案（自九十年十月二十四日起至九十一年一月三十一日止），竟於保護管束期間
    內之九十年十一月二十四日，再被查獲持有安非他命，因認其違反保護管束應遵
    守事項之情節重大，由檢察官聲請撤銷停止戒治，原審提訊被告並訊問後，被告
    否認有再施用毒品之犯行，而持有毒品犯行，亦未經判決有期徒刑之情事，因而
    駁回檢察官上開之聲請，經本院調取被告停止戒治之案卷後，核無不合。且查，
    被告於原審訊問時供稱該查獲毒品，係前案所遺留之物品，對照被告於警訊時否
    認有於保護管束期間內再施用毒品之情事，偵查中更供稱其未再施用毒品，該毒
    品係以前所留下云云，且檢察官亦無其他佐證可憑，則該查獲毒品之情事，顯難
    推論被告有再施用毒品之情事，核與毒品危害防制條例施行細則第十六條第二款
    所定要件，自有未符。且偵查卷內並無被告再施用毒品之證據，被告所採尿液檢
    驗結果，亦屬陰性反應之情事，有本院函調並經該署傳真之案卷可稽，而被告持
    有之毒品，亦乏證據堪認係保護管束期間所另行持有，則被告持有毒品應否受有
    罪判決之認定，自係另一問題，核與上開施行細則第五款所定要件，亦屬有間，
    是檢察官上開聲請，核非可採，原審因而駁回其聲請，經核尚無不合，抗告意旨
    猶執陳詞，指摘原裁定不當，非有理由，其抗告自應予駁回。
據上論結，應依刑事訴訟法第四百十二條，裁定如主文。
中      華      民      國      九十     年      十二     月    二十    日
                                臺灣高等法院臺中分院刑事第二庭
                                      審判長法  官  羅  禮  政
                                            法  官  陳  欣  安
                                            法  官  蔡  聰  明
右正本證明與原本無異。
不得抗告。
                                            書記官    瑞  芳
中      華      民      國      九十     年      十二     月    二十一  日
                                                                        Ｉ


司法院資訊處製作；財團法人民間司法改革基金會備份。
